臺灣桃園地方法院刑事判決　　　　　　　　　　　　　九十一年度易緝字第八九號
　　公　訴　人　臺灣桃園地方法院檢察署檢察官
　　被　　　告　乙○○
右列被告因竊盜案件，經檢察官提起公訴（九十年度偵字第一六四六三號），本院判
決如左：
    主  文
乙○○攜帶兇器，毀越安全設備於夜間侵入有人居住之建築物竊盜，累犯，處有期徒
刑柒月。
    事  實
一、乙○○於民國八十一年七月二十一日因違反麻醉藥品管理條例案件經台灣台北地
    方法院判處有期徒刑五月確定，於八十一年十一月二十三日因違反懲治盜匪條例
    案件經台灣台北地方法院判處有期徒三年六月確定，嗣經裁定應執行有期徒刑三
    年九月確定，八十一年九月二十九日入監執行，八十三年三月三十日因縮短刑期
    假釋出監，縮刑期滿日期為八十五年二月二十三日。乙○○意圖為自己不法之所
    有，於於九十年二月二十三日（星期五）夜間凌晨三時許，持其所有客觀上足以
    對人之之生命、身體構成危害之一字型起子乙支，前往丁○○所有而於星期六、
    星期日前去渡假之位於桃園縣龍潭鄉○○村○○街四六巷九弄二九號之休閒別墅
    ，先持上開一字起子撬破一樓車庫玻璃窗戶之安全設備後，再自上開撬破打開之
    窗戶攀爬踰越進入休閒別墅內上二樓，而竊得丁○○所有擺放二樓客廳之音響一
    組（包括ＳＯＮＧ廠牌ＣＤ－二○○○型號之ＶＣＤ一台、ＳＯＮＹ廠牌一二Ｖ
    Ｐ－Ｓ三二三型號之ＤＶＤ一台、ＫＥＮＷＯＯＤ廠牌ＫＲＦ－Ｖ七○三○Ｄ型
    號之擴大器一台及無線麥克風一組，價值約新台幣五萬元），得手後乙○○即離
    開上址，並於當日上午十一時許與不知情之甲○○（所涉竊盜罪嫌因犯罪嫌疑不
    足經台灣新竹地方法院檢察署檢察官以九十年度偵字第四○二五號不起訴處分）
    電話聯絡後相約在竹東火車站碰面後，託甲○○將上開竊得之音響一組於當日下
    午一時許載至新竹縣竹東鎮○○路○段三一三號「復興當舖」典當新台幣一萬元
    ，翌日（九十年二月二十四日）晚上九時許丁○○至上址休閒別墅渡假發現車庫
    窗戶遭撬破打開，客廳音響一組被竊，立即前往報案，嗣於九十年三月二十日新
    竹縣警察局竹東分局員警前往「復興當舖」執行查贓勤務發現上開丁○○遭竊之
    音響一組，查出甲○○載至典當，經甲○○供出來源而循線查獲上情。
二、案經台灣新竹地方法院檢察署檢察官自動檢舉並呈請台灣高等法院檢察署檢察長
    令轉台灣桃園地方法院檢察署檢察官偵查起訴。
    理  由
一、右揭事實業據被告乙○○於九十一年九月二十七日本院審理時供承不諱，且據被
    害人丁○○於九十年三月二十日警訊、九十一年二月十八日本院調查時、證人林
    士沂於九十年三月二十日警訊、證人丙○○於九十年五月十四日警訊、九十一年
    九月二十七日本院調查審理時、證人官榮春於九十年七月十八日、九十年七月二
    十四日偵查時陳述甚詳，並有贓證物品認領保管收據一紙、當票影本一紙及內政
    部警政署刑事警察局鑑驗書影本一份在卷足稽，事證明確，被告犯行堪予認定。
二、查一字型起子在客觀上顯足以對人之生命、身體構成危害，應屬兇器之一種，而
    被害人丁○○所有之桃園縣龍潭鄉○○村○○街四六巷九弄二九號之休閒別墅平
    日於星期六、星期日前去渡假一節，亦據被害人丁○○於九十一年二月十八日本
    院調查時陳述甚詳，是屬有人居住之建築物，又窗戶依社會通常觀念足認為防盜
    之設備，是被告以一字型起子撬破龍潭鄉○○村○○街四六巷九弄二九號之休閒
    別墅一樓車庫玻璃窗戶，再自上開撬破打開之窗戶攀爬踰越進入屋內竊取音響一
    組，核其所為，係犯刑法第三百二十一條第一項第一款、第二款、第三款之攜帶
    兇器，毀越安全設備於夜間侵入有人居住之建築物竊盜罪，公訴人認被告所為係
    犯刑法第三百二十一條第一項第一款、第三款之攜帶兇器，於夜間侵入有人居住
    之建築物竊盜罪，尚有未洽。被告於八十一年七月二十一日因違反麻醉藥品管理
    條例案件經台灣台北地方法院判處有期徒刑五月確定，於八十一年十一月二十三
    日因違反懲治盜匪條例案件經台灣台北地方法院判處有期徒三年六月確定，嗣經
    裁定應執行有期徒刑三年九月確定，八十一年九月二十九日入監執行，八十三年
    三月三十日因縮短刑期假釋出監，縮刑期滿日期為八十五年二月二十三日，有臺
    灣桃園地方法院檢察署刑案資料查註記錄表、臺灣高等法院被告全國前案紀錄表
    及臺灣高等法院檢察署刑案紀錄簡覆表在卷可認，其於五年內再犯本件有期徒刑
    以上之罪，為累犯，應依刑法第四十七條規定加重其刑。爰審酌被告犯罪動機、
    目的、行為手段、犯罪所生危害、犯罪後態度等一切情狀，量處如主文所示之刑
    。被告持用以竊盜之一字型起子一支未扣案，且據被告於本院審理時供述該支起
    子已不知去向，為免將來執行困難，爰不諭知沒收，附此敘明。
據上論斷，應依刑事訴訟法第二百九十九條第一項前段，刑法第三百二十一條第一項
第一款、第二款、第三款、第四十七條，判決如主文。
本案經檢察官蔡孟利到庭執行職務。
中      華      民      國    九十一    年      十      月     十一     日
                             臺灣桃園地方法院刑事第五庭
                                      法  官  林 婷 立
右正本證明與原本無異。
如不服本判決，應於判決送達後十日內向本院提出上訴狀( 應附繕本 )，上訴於臺灣
高等法院。
                                      書記官  陳 淑 芬
中        華        民        國   九十一   年   十一   月    十八    日
刑法第三百二十一條
犯竊盜罪而有左列情形之一者，處六月以上五年以下有期徒刑：
一、於夜間侵入住宅或有人居住之建築物、船艦或隱匿其內而犯之者。
二、毀越門扇、牆垣或其他安全設備而犯之者。
三、攜帶兇器而犯之者。
四、結夥三人以上而犯之者。
五、乘火災、水災或其他災害之際而犯之者。
六、在車站或埠頭而犯之者。
前項之未遂犯罰之。
